臺灣高雄地方法院民事判決
111年度重訴字第163號
原      告    彰化商業銀行股份有限公司

法定代理人    凌忠嫄
訴訟代理人    莊廣偉
被      告    陳美玲
              百企貿易有限公司

兼法定代理人  吳宮安
上列當事人間請求清償借款事件，本院於民國111年9月1日言詞
辯論終結，判決如下：
    主  文
被告應連帶給付原告如附表一所示之本金、利息及違約金。
訴訟費用新臺幣肆拾玖萬參仟伍佰參拾陸元由被告連帶負擔。
    事實及理由
一、被告受合法通知，無正當理由，均未於言詞辯論期日到場，
    核無民事訴訟法第386條所列各款情形，爰依原告聲請，由
    其一造辯論而為判決，合先敘明。
二、原告主張：被告百企貿易有限公司於民國107年12月6日及10
    9年12月10日邀同被告吳宮安、陳美玲為連帶保證人，向原
    告借款而未依約清償之明細情形如附表2所示，經核算結果
    ，尚有如附表1所示金額未為清償。而吳宮安、陳美玲為連
    帶保證人，應負連帶清償責任。爰依消費借貸及連帶保證之
    法律關係，提起本件訴訟等情。並聲明求為命如主文所示之
    判決。　
三、被告未於言詞辯論期日到場，亦未提出書狀作任何聲明或陳
    述。
四、按稱消費借貸者，謂當事人一方移轉金錢或其他代替物之所
    有權於他方，而約定他方以種類、品質、數量相同之物返還
    之契約；借用人應於約定期限內，返還與借用物種類、品質
    、數量相同之物；遲延之債務，以支付金錢為標的者，債權
    人得請求依法定利率計算之遲延利息。但約定利率較高者，
    仍從其約定利率；當事人得約定債務人於債務不履行時，應
    支付違約金，民法第474條第1項、第478條前段、第233條第
    1項及第250條第1項分別定有明文。又稱保證者，謂當事人
    約定，一方於他方之債務人不履行債務時，由其代負履行責
    任之契約；保證債務，除契約另有訂定外，包含主債務之利
    息、違約金、損害賠償及其他從屬於主債務之負擔，亦為同
    法第739條及第740條所明定。又保證債務之所謂連帶，係指
    保證人與主債務人負同一債務，對於債權人各負全部給付之
    責任者而言，此觀諸民法第272條第1項規定連帶債務之文義
    即明。原告主張之事實，業據提出核屬相符之放款戶資料一
    覽表查詢單、歷史利率查詢表、彰化銀行總行函、一般週轉
    金借款契約、保證書、授信約定書、動撥申請書兼債權憑證
    、展期約定書、動撥增補約定書等為證（卷頁23至190、頁2
    13至221），且被告對於原告主張之事實，已於相當時期受
    合法之通知，而於言詞辯論期日不到場，亦未提出準備書狀
    爭執，視同自認（民事訴訟法第280條第3、1項參照），則
    原告上開主張堪信為真實。
五、綜上所述，原告本於消費借貸及連帶保證之法律關係，請求
    被告給付如主文第1項所示之本金、利息及違約金，即屬正
    當，應予准許。
六、本件原告全部勝訴，其繳納之第一審訴訟費用即裁判費新臺
    幣493,536元，應由被告連帶負擔。
據上結論，本件原告之訴為有理由，依民事訴訟法第385條第1項
前段、第85條第2項、第87條第1項，判決如主文。
中　　華　　民　　國　　111 　年　　9 　　月　　 8　　日
                 民事第一庭  法　官　劉定安
附表一
編號 本金 計息起算日 計息迄日 週年利率 違約金計算期間 違約金計算利率 1 30,000,000元 110.12.29 111.03.22 1.97% 自111.01.29起至清償日止 逾期在6個月以內者，按上開利率10%，逾期超過6個月部分，按左列利率20%計付。   111.03.23 111.06.21 2.22%     111.06.22 清償日 2.345%   2 7,000,000元 110.12.27 111.03.22 1.97% 自111.01.27起至清償日止 逾期在6個月以內者，按上開利率10%，逾期超過6個月部分，按左列利率20%計付。   111.03.23 111.06.21 2.22%     111.06.22 清償日 2.345%   3 3,730,000元 110.12.23 111.06.14 2.9% 自111.01.23起至清償日止 逾期在6個月以內者，按上開利率10%，逾期超過6個月部分，按左列利率20%計付。   111.06.15 清償日 2.99%   4-1 900,000元 111.01.23 111.06.14 2.9% 自111.02.23起至清償日止 逾期在6個月以內者，按上開利率10%，逾期超過6個月部分，按左列利率20%計付。   111.06.15 清償日 2.99%   4-2 2,099,995元 110.12.23 111.06.14 2.9% 自111.01.23起至清償日止 逾期在6個月以內者，按上開利率10%，逾期超過6個月部分，按左列利率20%計付。   111.06.15 清償日 2.99%   5 6,666,669元 110.12.20 111.06.14 2.7% 自111.01.20至清償日止 逾期在6個月以內者，按上開利率10%，逾期超過6個月部分，按左列利率20%計付。   111.06.15 清償日 2.79%   6 577,500元 111.01.18 111.06.30 1.5% 自111.02.18起至清償日止 逾期在6個月以內者，按上開利率10%，逾期超過6個月部分，按左列利率20%計付。   111.07.01 清償日 2.22%   7 651,667元 111.01.16 111.06.30 1.5% 自111.02.16起至清償日止 逾期在6個月以內者，按上開利率10%，逾期超過6個月部分，按左列利率20%計付。   111.07.01 清償日 2.22%   8 690,000元 111.01.16 111.06.30 1.5% 自111.02.16起至清償日止 逾期在6個月以內者，按上開利率10%，逾期超過6個月部分，按左列利率20%計付。   111.07.01 清償日 2.22%   9 239,583元 111.02.02 111.06.30 1% 自111.03.02起至清償日止 逾期在6個月以內者，按上開利率10%，逾期超過6個月部分，按左列利率20%計付。   111.07.01 清償日 2.22%   10 306,667元 111.01.07 111.06.30 1% 自111.02.07起至清償日止 逾期在6個月以內者，按上開利率10%，逾期超過6個月部分，按左列利率20%計付。   111.07.01 清償日 2.22%   11 210,000元 111.02.13 111.06.30 1% 自111.03.13起至清償日止 逾期在6個月以內者，按上開利率10%，逾期超過6個月部分，按左列利率20%計付。   111.07.01 清償日 2.22%   12 180,000元 111.02.17 111.06.30 1.5% 自111.03.17起至清償日止 逾期在6個月以內者，按上開利率10%，逾期超過6個月部分，按左列利率20%計付。   111.07.01 清償日 2.22%   13 510,000元 111.01.16 111.06.30 1% 自111.02.16起至清償日止 逾期在6個月以內者，按上開利率10%，逾期超過6個月部分，按左列利率20%計付。   111.07.01 清償日 2.22%   14 950,000元 111.01.16 111.06.30 1.5% 自111.02.16起至清償日止 逾期在6個月以內者，按上開利率10%，逾期超過6個月部分，按左列利率20%計付。   111.07.01 清償日 2.22%   

附表二
編號  借款人 連帶保證人 借款金額 借款期間    約定利息 約定違約金 最後繳息日 1 百企貿易有限公司 吳宮安 陳美玲 3000萬元 110.04.29~111.04.29 按中華郵政一年期定儲機動利率加碼1.16%計收（本件違約時之利率為1.97%，後自111.03.23起為2.22%，再自111.06.22起為2.345%）。 逾期清償在6個月以內，按左列利率10%，逾期清償在6 個月以上，其超過6個月部分，按左列利率20%計算。 110.12.29 2 百企貿易有限公司 吳宮安 陳美玲 700萬元 110.09.27~111.09.27 按中華郵政一年期定儲機動利率加碼1.16%計收（本件違約時之利率為1.97%，後自111.03.23起為2.22%，再自111.06.22起為2.345%）。 逾期清償在6個月以內，按左列利率10%，逾期清償在6 個月以上，其超過6個月部分，按左列利率20%計算。 110.12.27 3 百企貿易有限公司 吳宮安 陳美玲 400萬元 109.09.23~111.03.23 按本行基準利率(季調)加碼0.33%計收（本件違約時之利率為2.9%，後自111.06.15起為2.99%）。 逾期清償在6個月以內，按左列利率10%，逾期清償在6 個月以上，其超過6個月部分，按左列利率20%計算。 110.12.23 4 百企貿易有限公司 吳宮安 陳美玲 400萬元 109.03.23~115.03.23 按本行基準利率(季調)加碼0.33%計收（本件違約時之利率為2.9%，後自111.06.15起為2.99%） 逾期清償在6個月以內，按左列利率10%，逾期清償在6 個月以上，其超過6個月部分，按左列利率20%計算。 111.01.23、110.12.23 5 百企貿易有限公司 吳宮安 陳美玲 1200萬元 107.11.20~112.05.20 按本行基準利率(季調)加碼0.13%計收（本件違約時之利率為2.7%，後自111.06.15起為2.79%）。 逾期清償在6個月以內，按左列利率10%，逾期清償在6 個月以上，其超過6個月部分，按左列利率20%計算。 110.12.10 6 百企貿易有限公司 吳宮安 陳美玲 63萬元 109.05.18~113.05.18 按中華郵政二年期定儲機動利率加碼1%計收（本件違約時之利率為1.5%，後自111.07.01起為2.22%）。 逾期清償在6個月以內，按左列利率10%，逾期清償在6 個月以上，其超過6個月部分，按左列利率20%計算。 111.01.18 7 百企貿易有限公司 吳宮安 陳美玲 68萬元 109.06.16~113.06.16 按中華郵政二年期定儲機動利率加碼1%計收（本件違約時之利率為1.5%，後自111.07.01起為2.22%）。 逾期清償在6個月以內，按左列利率10%，逾期清償在6 個月以上，其超過6個月部分，按左列利率20%計算。 111.01.16 8 百企貿易有限公司 吳宮安 陳美玲 69萬元 109.07.16~113.07.16 按中華郵政二年期定儲機動利率加碼1%計收（本件違約時之利率為1.5%，後自111.07.01起為2.22%）。 逾期清償在6個月以內，按左列利率10%，逾期清償在6 個月以上，其超過6個月部分，按左列利率20%計算。 111.01.16 9 百企貿易有限公司 吳宮安 陳美玲 25萬元 109.06.02~113.06.02 按中華郵政二年期定儲機動利率加碼1%計收（本件違約時之利率為1%，後自111.07.01起為2.22%）。 逾期清償在6個月以內，按左列利率10%，逾期清償在6 個月以上，其超過6個月部分，按左列利率20%計算。 111.02.02 10 百企貿易有限公司 吳宮安 陳美玲 32萬元 109.07.07~113.07.07 按中華郵政二年期定儲機動利率加碼1%計收（本件違約時之利率為1%，後自111.07.01起為2.22%）。 逾期清償在6個月以內，按左列利率10%，逾期清償在6 個月以上，其超過6個月部分，按左列利率20%計算。 111.01.07 11 百企貿易有限公司 吳宮安 陳美玲 21萬元 109.08.13~113.08.13 按中華郵政二年期定儲機動利率加碼1%計收（本件違約時之利率為1%，後自111.07.01起為2.22%）。 逾期清償在6個月以內，按左列利率10%，逾期清償在6 個月以上，其超過6個月部分，按左列利率20%計算。 111.02.13 12 百企貿易有限公司 吳宮安 陳美玲 18萬元 109.08.17~113.08.17 按中華郵政二年期定儲機動利率加碼1%計收（本件違約時之利率為1.5%，後自111.07.01起為2.22%）。 逾期清償在6個月以內，按左列利率10%，逾期清償在6 個月以上，其超過6個月部分，按左列利率20%計算。 111.02.17 13 百企貿易有限公司 吳宮安 陳美玲 51萬元 109.09.16~113.09.16 按中華郵政二年期定儲機動利率加碼1%計收（本件違約時之利率為1%，後自111.07.01起為2.22%）。 逾期清償在6個月以內，按左列利率10%，逾期清償在6 個月以上，其超過6個月部分，按左列利率20%計算。 111.01.16 14 百企貿易有限公司 吳宮安 陳美玲 95萬元 109.09.16~113.09.16 按中華郵政二年期定儲機動利率加碼1%計收（本件違約時之利率為1.5%，後自111.07.01起為2.22%）。 逾期清償在6個月以內，按左列利率10%，逾期清償在6 個月以上，其超過6個月部分，按左列利率20%計算。 111.01.16 
以上正本係照原本作成。
如對本判決不服，應於判決送達後20日之不變期間內，向本院提
出上訴狀並表明上訴理由（須附繕本）。如委任律師提起上訴者
，應一併繳納上訴審裁判費。
中　　華　　民　　國　　111 　年　　9 　　月　　8 　　日
                              書記官  陳鈺甯